【裁判字號】    97,台上,2065
【裁判日期】    970515
【裁判案由】    違反毒品危害防制條例等罪
【裁判全文】
最高法院刑事判決            九十七年度台上字第二０六五號
上  訴  人  甲○○
上列上訴人因違反毒品危害防制條例等罪案件，不服台灣高等法
院中華民國九十七年二月二十一日第二審判決（九十七年度上訴
字第五號，起訴案號：台灣台北地方法院檢察署九十四年度偵字
第一七九二一號），提起上訴，本院判決如下：
    主  文
上訴駁回。
    理  由
一轉讓第二級毒品部分：
按刑事訴訟法第三百七十七條規定，上訴於第三審法院，非以判
決違背法令為理由，不得為之。是提起第三審上訴，應以原判決
違背法令為理由，係屬法定要件。如果上訴理由書狀並未依據卷
內訴訟資料，具體指摘原判決不適用何種法則或如何適用不當，
或所指摘原判決違法情事，顯與法律規定得為第三審上訴理由之
違法情形，不相適合時，均應認其上訴為違背法律上之程式，予
以駁回。本件原判決撤銷第一審不當之判決，改判論處上訴人甲
○○轉讓第二級毒品累犯罪刑，已詳敘認定犯罪事實之依據及憑
以認定之理由，並對上訴人否認犯罪之辯詞，如何不足採信，均
已依據卷內資料予以指駁及說明，從形式上觀察，並無任何違背
法令之處。而證據之取捨及事實之認定，為事實審法院之職權，
茍其判斷無違經驗法則或論理法則，即不能任意指為違法。查上
訴人於被查獲當日，曾轉讓少量第二級毒品ＭＤＭＡ供證人王俊
傑施用一次等情，業據王俊傑於檢察官偵查時結證明確，而王俊
傑經查獲後所採之尿液，經鑑驗結果，確呈ＭＤＭＡ及ＭＤＡ類
藥物陽性反應，有尿液採樣書、台灣尖端先進生技醫藥股份有限
公司濫用藥物檢驗報告在卷可稽，原判決依憑上情，參酌卷內其
他證據調查之結果，綜合判斷，認上訴人確有前述轉讓第二級毒
品之犯行，已詳敘其取捨證據及認定事實之心證理由，並就證人
王俊傑在第一審審理時改稱未跟上訴人拿過毒品，因每次開庭時
都感覺大家把責任推給伊，才決定把事情都推給甲○○云云，如
何不足採信，於理由內予以說明，所為論斷與經驗法則及論理法
則俱無違背，亦無所指判決不適用法則或理由矛盾之違法情形存
在。上訴意旨，對於原判決究竟如何違背法令，並未依據卷內資
料為具體之指摘，徒執陳詞，對於原判決已詳為論斷及說明之事
項，再為事實之爭辯，並對原審採證認事之職權行使，任意指摘
，難謂已符合首揭法定上訴要件，其上訴違背法律上之程式，應
予駁回。
二持有第二級毒品部分：
按刑事訴訟法第三百七十六條所列各罪之案件，經第二審判決者
，不得上訴於第三審法院，法有明文。本件上訴人另因持有第二
級毒品大麻七八五‧三六公克，經原審依毒品危害防制條例第十
一條第二項、第四項論處罪刑，核屬刑事訴訟法第三百七十六條
第一款之案件。依首開說明，既經第二審判決，自不得上訴於第
三審法院，上訴人猶復提起上訴，顯為法所不許，應併予駁回。
據上論結，應依刑事訴訟法第三百九十五條前段，判決如主文。
中    華    民    國  九十七  年    五    月   十五   日
                      最高法院刑事第二庭
                          審判長法官  謝  家  鶴
                                法官  陳  世  淙
                                法官  洪  佳  濱
                                法官  黃  一  鑫
                                法官  張  春  福
      本件正本證明與原本無異
                                      書  記  官
中    華    民    國  九十七  年    五    月  二十六  日
                                                 H


司法院資訊處製作；財團法人民間司法改革基金會備份。
